【裁判字號】    95,簡上,794
【裁判日期】    950830
【裁判案由】    毒品危害防制條例
【裁判全文】
臺灣高雄地方法院刑事判決            95年度簡上字第794號
上  訴  人  臺灣高雄地方法院檢察署檢察官
被      告  乙○○
                    （另案於臺灣雲林第二監獄執行中，現寄
上列上訴人因被告違反毒品危害防制條例案件，不服本院高雄簡
易庭中華民國95年5 月30日95年度簡字第2427號簡易判決（聲請
簡易判決處刑案號：95年度毒偵字第2990號），提起上訴並移送
併案審理（95年度毒偵字第4731號），本院管轄之第二審合議庭
判決如下：
    主  文
原判決撤銷。
乙○○連續施用第二級毒品，處有期徒刑陸月，如易科罰金，以
佰元折算壹日。扣案附表編號1 所示甲基安非他命沒收銷燬、
附表編號2 所示夾鏈袋貳只及玻璃球吸食器壹個均沒收。
    事  實
一、乙○○前因施用毒品案件，經本院以93年度毒聲字第651 號
    裁定送觀察勒戒，因無繼續施用毒品傾向，於93年6 月28日
    出勒戒所，經臺灣高雄地方法院檢察署檢察官以93年度毒偵
    緝字第328 號不起訴處分確定。詎仍未戒除毒癮，竟基於施
    用第二級毒品甲基安非他命之概括犯意，於上開觀察勒戒期
    滿釋放後之5 年內，於附表所示犯罪時、地，以將甲基安非
    他命置於玻璃球內加以燒烤而吸取其煙霧之方式，連續施用
    第二級毒品甲基安非他命多次，嗣分別為警於附表所示時、
    地攔檢盤查，當場扣得如附表所示之甲基安非他命及吸食工
    具，並經採集其尿液送驗而查獲。
二、案經高雄市政府警察局移送台灣高雄地方法院檢察署檢察官
    聲請簡易判決處刑，及高雄縣政府警察局鳳山分局報告台灣
    高雄地方法院檢察署檢察官移送本院併案審理。
    理  由
壹、程序方面
    本件被告及檢察官均對本院所提示之高雄市立凱旋醫院95年
    3 月27日編號A00000000 號濫用藥物尿液檢驗報告、台灣檢
    驗科技股份有限公司95年5 月22日編號KＺ00000000 0000 號
    濫用藥物尿液檢驗報告等證據之證據能力均不爭執，本院審
    酌各該證據作成之情況，認為適當，依刑事訴訟法第159 條
    之5 得作為證據，核先敘明。
貳、實體方面
一、訊據被告對於上揭犯罪事實坦承不諱，本院復審酌：
  (一)查被告前因施用毒品案件，經本院以93年度毒聲字第651 號
    裁定送觀察勒戒，因無繼續施用毒品傾向，於93年6 月28日
    出勒戒所，經臺灣高雄地方法院檢察署檢察官以93年度毒偵
    緝字第328 號不起訴處分確定之事實，有本院被告院內索引
    卡紀錄表、臺灣高等法院被告前案紀錄表、臺灣高雄地方法
    院檢察署刑案資料查註紀錄表各1 份在卷可按。是被告於涉
    本案之前，業曾犯施用毒品，並經觀察勒戒期滿釋放甚明。
  (二)次查，經警將被告於附表所示時地遭查獲時所採集之尿液送
    驗結果，均係呈甲基安非他命陽性反應，此有高雄市立凱旋
    醫院95 年3月27日編號A00000000 號濫用藥物尿液檢驗報告
    、台灣檢驗科技股份有限公司95年5 月22日編號KＺ00000000
    0000號濫用藥物尿液檢驗報告各1 紙、尿液採證代碼對照表
    2 紙附卷可稽。
  (三)又於附表編號1 所示時地扣得之疑似甲基安非他命晶體1 包
    ，經送驗結果，確係第二級毒品甲基安非他命屬實（驗前淨
    重0.15公克，驗後淨重0.13公克），此有高雄醫學大學附設
    中和紀念醫院95年4 月25日編號9504—596 號檢驗報告在卷
    為佐。
  (四)準此而論，被告之尿液經檢驗結果，既均係呈甲基安非他命
    陽性反應，且扣案物品亦檢驗出甲基安非他命陽性反應，顯
    見被告應有在前揭犯罪時間施用第二級毒品甲基安非他命之
    行為甚明。
二、查甲基安非他命屬毒品危害防制條例第2 條第2 項第2 款所
    規定之第二級毒品，核被告所為，係犯毒品危害防制條例第
    10條第2 項施用第二級毒品罪。被告持有第二級毒品，復進
    而施用，其持有毒品之低度行為，應為施用第二級毒品之高
    度行為所吸收，不另論罪。又被告上揭行為後，嗣於94年1
    月7 日修正公布之刑法，自95年7 月1 日施行，修正後之刑
    法刪除第56條關於連續犯之規定，則被告先後所犯各施用第
    二級毒品罪應依數罪併罰之規定分論併罰，依刑法第2 條第
    1 項比較新舊法之規定，適用修正後應依數罪併罰之規定並
    非較有利於被告，爰依刑法第2 條第1 項前段之規定，應適
    用行為時之法律，即適用修正前刑法第56條連續犯之規定。
    被告先後於附表所示時間，所為施用第二級毒品之犯行，時
    間緊接、方法相同、觸犯構成要件相同之罪名，顯係基於概
    括之犯意為之，係連續犯，應依刑法第56條之規定論以一罪
    ，並依法加重其刑。檢察官雖未就被告附表編號2 之施用第
    二級毒品甲基安非他命犯行起訴，惟此部分犯行既與前開論
    罪部分有連續犯之裁判上一罪關係，依審判不可分原則，本
    院自應併予審究，附此敘明。至聲請簡易判決處刑意旨固以
    被告乙○○於95年3 月21日偵訊時供稱：伊從94年9 月起施
    用甲基安非他命，最後一次施用甲基安非他命時間係95年3
    月17日凌晨等語（見95年度毒偵字第2990號第7 頁），及其
    曾因施用第二級毒品甲基安非他命案件，經本院於94年11月
    11 日 以94年度簡字第6494號判處有期徒刑3 月，並已確定
    ，而訴追被告自94年11月11日後之某日起至95年3 月17日凌
    晨2時 許止，連續施用第二級毒品甲基安非他命之犯行，惟
    按「第一審之判決，因未經言詞辯論，而未宣示及對外公告
    ，嗣該判決送達後，因未上訴而確定，該判決因未經宣示及
    公告，應以其正本最先送達於當事人之時，對外發生效力，
    而以之為該判決確定既判力範圍之時點」（最高法院90年度
    台非字第243 判決意旨參照），查前揭未經宣示及公告而確
    定之簡易判決（94年度簡字第6494號），其正本最先送達於
    當事人之時係94年11月18日，有該判決送達回證（見本院卷
    第70 頁） 在卷可稽，則該簡易判決確定既判力範圍之時間
    點應係94年11月18日，故檢察官訴追被告施用第二級毒品甲
    基安非他命之時間起點，容有誤會，併予更正被告施用毒品
    時間如附表編號1 所示，亦予敘明。
三、原審以被告罪證明確，因予論罪科刑，固非無見；惟查原審
    未及就被告於附表編號2 所示之施用第二級毒品甲基安非他
    命之行為併予審酌，尚有未洽。檢察官執以原審未及審酌附
    表編號2 所示移送併案審理部分為上訴意旨，指摘原判決不
    當，為有理由，自應由本院撤銷改判。爰審酌被告前已因施
    用毒品，而經觀察勒戒期滿釋放，仍未戒絕毒癮，再犯相同
    之罪，顯見其無戒毒悔改之意，有再矯治必要，惟念其施用
    毒品乃自戕一己之身體健康，尚未害及他人，且其犯後坦承
    犯行，態度良好等一切情狀，量處如主文第二項所示之刑，
    並諭知易科罰金之折算標準，以資懲儆。又被告上開行為時
    之易科罰金折算標準，依修正前罰金罰鍰提高標準條例第2
    條前段（現已刪除）規定，就其原定數額提高為100 倍折算
    1 日，則本件被告行為時之易科罰金折算標準，應以銀元30
    0 元折算1 日，經折算為新臺幣後，應以新臺幣900 元折算
    為1 日，惟95年7 月1 日修正公布施行之刑法第41條第1項
    前段則規定：「犯最重本刑為五年以下有期徒刑以下之刑之
    罪，而受六個月以下有期徒刑或拘役之宣告者，得以新臺幣
    一千元、二千元或三千元折算一日，易科罰金。」，則依刑
    法第2 條第1 項比較修正前後之易科罰金折算標準新舊法之
    規定，以95年7 月1 日修正公布施行前之規定，較有利於被
    告，則本件應適用修正前刑法第41條第1 項前段、修正前罰
    金罰鍰提高標準條例第2 條規定，諭知以銀元三百元即新台
    幣九百元折算一日為易科罰金之折算標準。另扣案附表編號
    1 所示甲基安非他命1 包（驗前淨重0.15公克，驗後淨重
    0.13 公 克），屬第二級毒品，爰依毒品危害防制條例第18
    條第1 項前段規定，併予宣告沒收銷燬之（至鑑驗耗用之第
    二級毒品甲基安非他命既已滅失，自毋庸宣告沒收銷燬）。
    扣案附表編號2 所示夾鏈袋2 只、玻璃球吸食器1 個，為被
    告所有，供施用第二級毒品甲基安非他命所用之物，業據被
    告供明在卷，惟無證據證明係專供施用毒品使用，故非屬毒
    品危害防制條例第18條第1 項前段規定之專供施用毒品之器
    具，另依刑法第38條第1 項第2 款規定，併予宣告沒收。
據上論斷，應依刑事訴訟法第455 條之1 第1 項、第3 項、第36
9 條第1 項前段、第364 條、第299 條第1 項前段，毒品危害防
制條例第10條第2 項、第18條第1 項前段，刑法第2 條第1 項、
第11條、第38條第1 項第2 款、修正前刑法（下同）第56條、第
41 條 第1 項前段，修正前罰金罰鍰提高標準條例第2 條，判決
如主文。
本案經檢察官甲○○到庭執行職務。
中    華    民    國    95    年    8     月    30    日
                  刑事第三庭  審判長法  官  張意聰
                                    法  官  錢衍蓁
                                    法  官  郭瓊徽
以上正本證明與原本無異。
不得上訴。
中    華    民    國    95    年    8     月    31    日
                                    書記官  陳瓊芳
附錄本判決論罪之法條：
毒品危害防制條例第10條第2項
施用第二級毒品者，處三年以下有期徒刑。
附表
┌───┬────┬───────┬──────────┐
│編號  │犯罪時間│犯罪地點      │查獲經過及扣案物品  │
├───┼────┼───────┼──────────┤
│1 、聲│94年11月│高雄市苓雅區新│嗣於95年3 月20日晚間│
│請簡易│19日起至│光路28巷6 之2 │11時許，乙○○騎乘車│
│判決處│95年3 月│號乙○○住處  │號TUH —801 號機車，│
│刑部分│17日凌晨│              │行經高雄市苓雅區三多│
│（95年│2 時許  │              │四路36號前，因交通違│
│度毒偵│        │              │規為警攔檢盤查，當場│
│字第29│        │              │扣得第二級毒品甲基安│
│90號）│        │              │非他命1 包（驗前淨重│
│      │        │              │0.15公克，驗後淨重0.│
│      │        │              │13公克 ）           │
├───┼────┼───────┼──────────┤
│2 、移│95年4 月│上開住處      │嗣於95年4 月30日下午│
│送併案│29日晚間│              │3 時50分許，乙○○行│
│審理部│8時許   │              │經高雄縣鳳山市自強二│
│分（95│        │              │路1 號前，因行跡可疑│
│年度毒│        │              │，為警攔檢盤查，當場│
│偵字第│        │              │扣得乙○○所有供施用│
│4731號│        │              │第二級毒品甲基安非他│
│）    │        │              │命之夾鏈袋2 只及玻璃│
│      │        │              │球吸食器1 個        │
└───┴────┴───────┴──────────┘


司法院資訊處製作；財團法人民間司法改革基金會備份。
